【裁判字號】    95,易,324
【裁判日期】    950424
【裁判案由】    竊盜
【裁判全文】
臺灣彰化地方法院刑事判決               95年度易字第324號
公  訴  人  臺灣彰化地方法院檢察署檢察官
被      告  乙○○
                      號
上列被告因竊盜案件，經檢察官聲請簡易判決處刑（九十五年度
偵字第一七五四號），本院彰化簡易庭認不宜以簡易判決處刑，
簽移由本院刑事庭改依通常程序審理（九十五年度彰簡字第一九
六號），被告於準備程序中就被訴事實為有罪之陳述，經告知簡
式審判程序之旨，並聽取公訴人、被告之意見後，本院合議庭裁
定由受命法官獨任進行簡式審判程序，判決如下：
    主  文
乙○○攜帶兇器竊盜，處有期徒刑陸月，如易科罰金，以佰元
折算壹日，緩刑年。
    事  實
一、乙○○因其所有車牌號碼ＱＵ－七五五六號自用小客車之車
    牌遭公路監理機關註銷、扣繳，竟意圖為自己不法之所有，
    於民國九十四年五月三日上午八時許，在彰化縣芳苑鄉○○
    村○○路○○段二七五號前，攜帶客觀上對人之生命、身體
    、安全構成威脅而具有危險性之兇器扳手一支，竊取林素蘭
    所有車牌號碼九四七三－ＨＲ號自用小客車之車牌二面，並
    懸掛在其所有前開自用小客車上。嗣於九十五年二月二日凌
    晨三時三十分許，乙○○駕駛其所有前開自用小客車至彰化
    縣鹿港鎮○○路○段二九○號前，為警查獲，始悉上情。
二、案經彰化縣警察局鹿港分局報告臺灣彰化地方法院檢察署檢
    察官偵查後聲請簡易判決處刑。
    理  由
一、按除被告所犯為死刑、無期徒刑、最輕本刑為三年以上有期
    徒刑之罪或高等法院管轄第一審案件者外，於刑事訴訟法第
    二百七十三條第一項程序進行中，被告先就被訴事實為有罪
    之陳述時，審判長得告知被告簡式審判程序之旨，並聽取當
    事人、代理人、辯護人及輔佐人之意見後，裁定進行簡式審
    判程序；除簡式審判程序及簡易程序案件外，第一審應行合
    議審判；刑事訴訟法第二百七十三條之一第一項、第二百八
    十四條之一分別定有明文。本件被告乙○○所犯係死刑、無
    期徒刑、最輕本刑為三年以上有期徒刑或高等法院管轄第一
    審案件以外之罪，且於本院行準備程序時就被訴事實為有罪
    之陳述，經受命法官告知簡式審判程序之旨，並聽取公訴人
    、被告之意見後，本院合議庭認無不得或不宜改依簡式審判
    程序進行之處，經評議結果，裁定改由受命法官獨任行簡式
    審判程序，合先敘明。
二、上開事實，業據被告乙○○於偵訊、本院審理時坦承不諱，
    核與被害人之夫甲○○於警詢時指述之情節相符，復有扣押
    物目錄表、贓物認領保管單、車輛車牌失竊作業查獲車輛認
    可資料各一紙、照片六幀在卷可稽，足徵被告之自白確與事
    實相符。本件事證明確，被告竊盜之犯行，應堪認定。
三、按刑法第三百二十一條第一項第三款之攜帶兇器竊盜罪，係
    以行為人攜帶兇器竊盜為其加重條件，此所謂兇器，其種類
    並無限制，凡客觀上足對人之生命、身體、安全構成威脅，
    具有危險性之兇器均屬之，且祇須行竊時攜帶此種具有危險
    性之兇器為已足，並不以攜帶之初有行兇之意圖為必要（最
    高法院七十九年臺上字第五二五三號判例意旨參照）。本件
    被告持以竊盜之扳手，係金屬製品，質地堅硬，客觀上足對
    人之生命、身體、安全構成威脅而具有危險性，自屬兇器，
    核其所為，係犯刑法第三百二十一條第一項第三款之攜帶兇
    器竊盜罪。公訴人認被告所為係犯刑法第三百二十條第一項
    之竊盜罪，尚有未洽，惟起訴之社會基本事實既屬相同，本
    院自應依法變更起訴法條，附此敘明。爰審酌被告並無前科
    素行尚佳，且竊盜之物僅為車牌二面，及其犯罪之動機、目
    的、手段、被害人所受損害，暨犯罪後坦承犯行，態度尚屬
    良好等一切情狀，量處如主文所示之刑，並諭知易科罰金折
    算之標準。又被告前未曾受有期徒刑以上刑之宣告，此有臺
    灣彰化地方法院檢察署刑案資料查註紀錄表及臺灣高等法院
    被告全國前案紀錄表各一紙附卷可考，其因一時失慮，致罹
    刑典，經此偵審程序及論罪科刑後，應知警惕而無再犯之虞
    ，本院認所宣告之刑，以暫不執行為適當，爰依刑法第七十
    四條第一款，宣告緩刑三年，用啟自新。又被告所有、供犯
    本案所用之扳手一支，既未扣案，復查無其他積極證據足以
    證明現尚存在，且非屬違禁物，為避免日後執行之困難，爰
    不予宣告沒收，併此敘明。
據上論斷，應依刑事訴訟法第四百五十二條、二百七十三條之一
第一項、第二百九十九條第一項前段、第三百條，刑法第三百二
十一條第一項第三款、第四十一條第一項前段、第七十四條第一
款，罰金罰鍰提高標準條例第二條，判決如主文。
本案經檢察官高如應到庭執行職務。
中    華    民    國    95    年    4     月    24    日
                  刑事第二庭    法  官  鄭舜元
以上正本證明與原本無異。
如不服本判決，應於判決送達後10日內，向本院提出上訴狀（須
附繕本）。
告訴人或被害人對於判決如有不服具備理由請求檢察官上訴者，
其上訴期間之計算係以檢察官收受判決正本之日期為準。
中    華    民    國    95    年    4     月    24    日
                                書記官  呂雅惠
附錄本案論罪科刑法條全文：
中華民國刑法第321條
犯竊盜罪而有左列情形之一者，處6月以上、5年以下有期徒刑：
一於夜間侵入住宅或有人居住之建築物、船艦或隱匿其內而犯之
者。
二  毀越門扇、牆垣或其他安全設備而犯之者。
三  攜帶兇器而犯之者。
四  結夥三人以上而犯之者。
五  乘火災、水災或其他災害之際而犯之者。
六  在車站或埠頭而犯之者。
前項之未遂犯罰之。


司法院資訊處製作；財團法人民間司法改革基金會備份。
